Inventaris van de archieven van de Intendance van het Kroondomein en de Hofhouding van Koning Lodewijk Napoleon en de Franse Keizer
Nationaal Archief, Den Haag
- Domeinen in het zuiden., VII.
  - Zevenbergen., Q.
    - Portefeuille bevattende processen-verbaal van in bezit neming en staten van de domeinen behorende tot de Keizerlijke kroongoederen in Holland, inhoudende:, 281
      A. 26. Régie des biens ecclésiastiques ayant appartenu à la cure et l'office de Marguillier et à l'église de Gennep.
      A 27. Régie des biens ecclésiastique originaires du convent supprimé des réligieuses Grexendael nommé Nieuw Klooster ayant subsisté près de Gogh.
      A 28. Régie des biens ecclésiastiques originaires du convent supprimé des réligeuses dit Bedbur à Clèves.
      Fait à Bois-le-Duc le 25 Fevrier 1811.
      Proces-verbal de mise en possession des domaines de la couronne situés dans le Département composant le gouvernement de la Hollande, par:
      Van Bernuth, directeur des domaines de l'Etat en Hollande en vertu de l'authorisation du conseiller d'Etat, Intendant Général des Finances et du Trésor public en Hollande et en exécution du décrêt Impérial du 10 Octobre 1810
      à Monsieur de Bussche, auditeur au conseil d'Etat, chargé provisoirement des fonctions d'Itendant des biens de la couronne en Hollande, chargé par une lettre du ministre Secrétaire d'Etat, Intendant général de la maison de l'Empereur en date 3 Août 1811.
      1. Dômes du Veluwe et redevances en blé dites Hondenkoorn, ainsi que les dîmes de Paderborn à Haaften et Hellouw et le canon du Bullesheimsche tiend.
      2. Steenward et Pleij.
      3. Kelnarie de Putten.
      4. Konijnenweerd.
      5. Dîme de Bredelaer.
      6. Rente de Hoogbuurlo.
      7. Dîme d'Erlekum.
      8. Hooge booth.
      Les cinq derniers faisant partie des biens provenant de divers chapitres supprimés et autrefois gérés par le régisseur Sanders van Well à Nimègue.
      9. Cens fonciers.
      10. Emphitéose de Nassau grond.
      11. Le péage de Strijen au Moerdijk.
      12. Les pèches intérieures de Nieuw Strijen.
      13. Les alluvions dites de Warre.
      14. La digue du côté oriental du port de Strijen-Sas.
      15. La digue du côté accidental de celui-ci.
      16. Les terres dites het land, de dijkkavelingen in Krowersgors.
      17. Les recognitions du dijkgraaf.
      18. Le Fanal de Strijen-Sas.
      Ces dix derniers faisant partie des domaines de Niervaart gérés par le régisseur Hetterschey.
      Fait à Amsterdam le 7 Septembre 1811.
      Bovendien zijn nog aanwezig staten van de regie het Loo en van Dieren, waarvan geen processen-verbaal van inbezitneming gevonden worden.
    - Portefeuille diverse staten bestekken van werken, enz. betreffende de Keizerlijke domeinen in het zuiden van Holland., 1811-1813; 282
      Paderbornsche tienden.
      Kelnary van Putten.
      Steenwaard en Plei.
      Zevenbergen en Niervaart.
      Xanten.
    - Portefeuille bevattende staten van bouwhoeven, landen, tienden, etc., voorkomende op de tabellen der domeinen welke door Zijne Majesteit de Keizer en Koning bij decreet van 10 october 1810 zijn verklaard als een supplement bij de inkomsten, welke gezamelijk de som van vijf maal honderd duizend gulden revenuen van domeinen van de kroon van Frankrijk in Holland moeten uitmaken., 283
- Domeinen in het noorden., VIII.
  - Brieven van R.A. de Salis, administrateur der Keizerlijke kroongoederen in het departement van de Ooster Ems aan de intendant der Keizerlijke kroongoederen in Holland., Juli 1810-juni 1811. Juli - december 1811; 284-285; 2 pakken
    - Bestanddeel 1., 284
    - Bestanddeel 2., 285
  - Diverse Stukken, 286
    Portefeuille met diverse correspondentie bevattende:
    - Brieven als voren, zonder nummer van het verbaal. 1811.
    - Brieven van de ontvanger-generaal der Keizerlijke kroongoederen in het departement van de Ooster Ems J.C. Freeze, aan de intendant als voren. Juli 1810 - november 1811.
    Diverse correspondentie 1812-1813.
    Diverse brieven aan de intendant der keizerlijke kroongoederen. 1812, 1813.
    Zes portefeuilles diverse dossiers, bevattende de correspondentie van de intendant der Keizerlijke kroongoederen in Holland, betreffende de domeinen in het departement van de Ooster Ems over 1811.
  - I. Correspondentie betreffende en met domeinambtenaren., 287
    Correspondentie en opgaven wegens de staat en tarieven der veren, bruggen en tollen.
    Weggeld te Grootsander; Laer.
    Veer Esclum, Leer.
    Bruggeld te Stickhuizen, voor transport van koloniale waren te Stickhuizen.
    Correspondentie betreffende aanwassen tussen Borsum en Nesserland, en tussen Emden en Larreveld.
    Borsumer aanwas.
    Sandumer Grode.
    Correspondentie omtrent de reparatie van kanalen, bruggen en wegen, o.a. project van een scheepvaart-kanaal van Emden over Wittmund naar Jever van J.N. Franzius.
    Correspondentie betreffende molens, o.a. staat van alle de molens voor welke aan de domeinkas enige pachten, erfpachten of andere rechten worden betaald.
    Correspondentie betreffende verpachtingen en enige verpachtconditiën van domaniale grienden en grasgewassen.
    Stukken rakende gebouwen.
    Lijst van de gebouwen behorende tot het domein van de kroon.
    Bewonen van het slot te Jever.
    Verlichting van het kasteel te Aurich.
    Staat van dominiale gebouwen, die aan het Rijk zouden kunnen verhuurd worden.
    Pedellen-woning.
    Brieven van de ambtsgerichten.
  - II. Correspondentie betreffende de verponding en de korting op erfpachten, wegens de verponding., 288
    Advies van de ontvanger-generaal J.C. Freeze omtrent de verponding op gronden, in erfpacht uitgegeven, te dragen.
    Correspondentie betreffende verkoop van domeinen.
    Specifieke staat van de domein, bouwhoeven en losse landerijen in Rheiderland en het ambt Leer, welke ter verkoping zijn geprojecteerd.
    Correspondentie wegens verschillende processen.
    Zaak tegen de koopman Kelfkens c.s. betreffende verkoping van strandgoederen 1809.
    Zaak tegen erfpachter Jurgen Weerts.
    Zaak tegen borg van de pachter Buss.
    Zaak tegen de gemeente van Dornum.
    Zaak tegen de pachter van de melen te Aurich, Schötter.
    Zaak wegens visserij van Esens. Hamke Eils.
    Correspondentie wegens ingestelde vervolgingen tegen achterstallige debiteuren.
    Lijsten van processen betreffende de goederen van de kroon hangende voor het hof van Oostfriesland en de rechtbank te Aurich. 1811.
  - III. Stukken betreffende de uitgifte van gronden op erfpacht., 289
    Missive van de administrateur de Salis aan de intendant der Keizerlijke kroongoederen van 11 januari 1811, houdende toezending van honderd drie en vijftig requesten om gronden in erfpacht te mogen bekomen, waarop nog niet is gedisponeerd.
  - IV. Correspondentie betreffende comptabiliteit met de ontvanger-generaal J.C. Freese over de staat van zijn kas., 290
    Correspondentie betreffende het regulanseren van verschotten.
    Correspondentie betreffende aan het domein toebehorende kapitalen.
    Stukken rakende het kapitaal van de aanwas genaamd Frederich de Augustus Grode.
    Staat der kapitalen bij het rentambt Jever.
    Bank van Emden.
    Bouwkas te Minden.
    Kapitaal aan de prins van Anhalt Zerbst voorgeschoten.
    Stukken en correspondentie betreffende de bij Keizerlijk decreet van 17 mei 1811 afgestane percelen aan de deelnemers in de lening op de domeinen van juli 1808.
  - V. Generale staat van de inkomsten der domeinen in de zeven maanden 1e juni-ulto december 1810 over het rekeningjaar met veertien speciaal-staten., 1810-1811; 291
    Generale staat voor de dienst van 1811 nopens de zekere inkomsten.
    Alsvoren van de onzekere inkomsten.
    Ingezonden bij missive van de administrateur de Salis 6 april 1811.
    Restanten van de domeinen te Wittmund, dienst 1809/1810 en juni-dec. 1810 en wat daarop tot 23 nov. 1811 betaald is geworden.
    Brief van de administrateur de Salis, omtrent de verificatie van de rekeningen over de jaren 1805/6, 1806/7 en 1807/8 van 22 januari 1811. Met bijlagen.
    Instructiën voor de administrateur, de ontvanger, rentmeesters enz.
    Correspondentie rakende verschillende onderwerpen, o.a.
    Jacht op domaniale gronden.
    Grondruiling met de molenaar Heijke Athen Janssen.
    Personalia, Sportelen. Baron Van Kniphausen, Führman, Cordes.
  - VI. Correspondentie en staten betreffende afgeschafte domaniale prestatiën in Oostfriesland 1810., 1811; 292
    Rapport van de commissie van onderzoek der oude domeinbelastingen binnen het departement Oostfriesland benevens Rheiderland, welke ingevolge de constitutie van het Rijk en de nieuwe algemene Franse wetten behoren te vervallen, de 6e februari 1811 toegezonden door de administrateur De Salis.
    Enige reglementen, orders en publicatiën.
    Requesten aan de intendant der Keizerlijke kroongoederen. December 1810-december 1811.
    Diverse brieven aan dezelfde. Oktober 1810 tot december 1811.
  - Portefeuille met stukken rekende de statistiek., 293
    Rapport van J.N. Francius over de land-cultuur en akkerbouw in het departement van de Ooster Ems. Juni 1811.
    Promemoria van dezelfde over de heidevelden en moerassen. 21 november 1811.
    Bemerkingen van dezelfde over de schapenteeld. November 1811.
    Rapport over de domaniale bossen en aanplantingen in het departement van de Ooster Ems. J.N. Franzius 10 maart 1808.
    Lijsten van marktprijzen van graan, boter en kaas 1812, 1813 en andere statistieke opgaven.
    Correspondentie tussen de administrateur en de intendant der Keizerlijke kroongoederen verdeeld in de navolgende dossiers:
  - Aurich., A.
    - Diverse Stukken, 294
      1. Restant-staat van 1810/11 en anterieur tot ultimo december 1811.
      2. Rekening en restantstaat 1811.
      3. De erfpachters van de koloniën Fieburg, Vosbarg, Firrel, Norderwij en Höft om vrijdom van erfpacht.
      4. De erfpachters van het groot veen te Timmel om remissie.
      5. Contentieus. J.F. Ennen, pachter van de molen.
      6. Knaust, verzoek tot aankoop van de portierswoning.
      7. Meyer, verzoek tot aankoop van zeker huisje te Aurich.
      8. Afgebrande gebouwen 20 juli 1811.
      9. Cessie van het kasteel en de daarbij liggende gebouwen aan het Rijk.
      10. De pachter van het klooster Barthe om remissie.
    - Diverse Stukken, 295
      11. De pachter der schaapskooi Ooster Egels om remissie.
      12. Saathof, pachter van de molen te Aurich. om remissie.
      13. Domeinambtenaren.
      14. Van Panhuys, secretaris-generaal der prefecture van de Ooster-Eems.
      15. Weduwe J. Paulus en Jan Symons van het eerste Tjuchergrashuis, om continuatie van pacht.
      16. Spetser-veen en Groote veen.
      17. Münkeweg over het Ihlower Hoogmeer van Lüdwigsdorf naar Vahne.
      18. Verpachtingen over 1813.
      19. J.E. Lücken, pachter der hoeve Meerhuizen om een stuk der heerenmede.
      20. de colonie van Lüdwigsdorf om remissie.
      21. Stein, huurder van een woning in het muntgebouw om remissie.
      22. De pachter van Groot Boerhave om atterminatie.
      23. Contentieus, met de commune middels Westerloog.
      24. Op- en afvaart in 1812.
      25. Inkomsten van kalkbranden 1812.
      26. Heffingsregister voor 1813.
      27. Johan Muller, molen-erfpachter te Bagband om indemniteit voor nieuw opgebouwde molens.
      28. Contentieus met de erfpachter Jurgen Weerts.
      29. Verhuring van het huis no. 146 der dotatie voormaals door Dijkgraber geoccupeerd.
      30. Verpachtingen over 1814.
      31. Hero Garrels, pachter der hoeve Barhuizen om prolongatie van pacht.
      32. Frerich Harms c.s. boekweit-bouwers om remissie.
      33. De erfpachters van het Ihlower schathuis om betaling wegens schadeloosstelling voor gecedeerde grond aan het Ihlowerveen.
      34. Opmeting der venen.
  - Emden., B.
    - Diverse Stukken, 296
      1. Restantstaat van 1810-1811 en anterieur tot ultimo december 1811
      3. Verpachting van het gras op de Larrelter aanwas.
      4. Alsvoren op de Borsumer aanwas.
      5. De pachters van Ooster-, Noorder-, en Wester Harsweg om remissie.
      6. Rentmeester Beseke om ontslag.
      7. Verpachtingen over het jaar 1813.
      8. Ontslag van de rentmeester Beseke en vereniging van Emden met Aurich.
      10. Verpachting van de Larrelter en Borsumer aanwas over 1813.
      11. Erfpacht van de Larrelter kolk.
      12. Opbouw van een schuur en keuken voor rekening van de pachter bij de hoeve Coldeweer.
      13. Beschrijving van de Larrelter aanwas.
      14. De rentmeester Schnederman om het rentambt Emden over te dragen aan Franzius.
      15. Verpachtingen over 1814.
  - Esens., C.
    - Diverse Stukken, 297
      1. Restantstaat van 1810/11 en anterieur tot ultimo december 1811.
      3. Restanten van het dienstjaar 1811 en anterieur.
      4. Hoppe, om vrijdom van grondlasten van de Lorentzpolder.
      5. Verpachting van de konijnenvangst op Lange oog.
      6. De pachteres van bovengenoemde konijnenvangst om remissie.
      7. Demissie van Fuhrmann en aanstelling van R.B. de Salis als rentmeester.
      8. Oppositiën tegen de executie der rentmeesters tot invordering van restanten.
      9. Carstens, pachter van Zyhlhoff om atterminatie van betaling.
      10. De pachters der hoeven Zyhlhoff en Blankenhuizen om continuatie van pacht.
      11. Haye Stielfs, om in pacht te hebben de hoeve Zyhlhoff.
      12. Verpachting voor 1813.
      13. Weigering van pacht door Van Halem voor het Wester-accumer bruggegeld.
      14. E.G. Edinga, erfpachter om remissie over 1812 en 1813.
      15. L.B. Meyer, pachter van Kloosterschoo om remissie.
      16. Remboursement aan Carstens, Ulfers en Hedden voor remissi?n pro 1809-1810.
      17. Heffingsregister 1813.
      18. Executie tegen erfpachters 1813.
      19. Verpachtingen voor 1814.
      20. Beschrijving der domeingoederen.
      21. Foeke Hedden, pachter der hoeve Friedland om prolongatie tot 1820.
      22. Permissie tot absentie voor de rentmeester L. Beninga.
      23. G.D. Klattenburg, kolonist te Schoo, om vermindering van erfpacht.
  - Greetzyhl., D.
    - Diverse Stukken, 298
      1. Restantstaat van 1810/11 en anterieur tot ulto december 1810.
      3. De erfpachters van Schoonoorth, om de erfpachtsnaturaliën in geld te betalen.
      4. De pachters van erfpachtsnaturaliën om reductie van het 1/5 voor de verponding.
      5. Cadaster, vermeerdering van pacht der hoeve Meer-Aland voor voormalige onlanden.
      6. Domeinambtenaren, wijlen de rentmeester Dege.
      7. Vermindering van pacht der hoeve Sielmenker-marsch.
      8. De pachter van klooster Aland om reparatie en prolongatie van pacht.
      9. Verpachting over 1813.
      10. Opbouw van een schuur bij de hoeve Dijkhuizen.
      11. Eilzumer Zyhldiep.
      12. Af en opvaartgelden in 1812.
      13. Heffingsregister dienst 1813.
      14. De heer Jurgens om als rentmeester te worden aangesteld. Betaling voor de tijd, gedurende welke hij in 1813 als rentmeester heeft gefungeerd.
      16. Beschrijving der domeingoederen.
      17. Inspectie der kas.
  - Jever en Friedeburg., E.
    - Diverse Stukken, 299
      1. Restantstaat 1810/11 en anterieur tot ultimo december 1811. Friedeburg.
      2. Rekening en restantstaat Friedeburg 1811.
      3. Restantstaat 1810/11 en anterieur tot ultimo december 1811. Jever.
      4. Rekening en restantstaat 1811. Jever.
      5. Verpachting van gras op de Moorhuizer landerijen. Jever.
      6. Alsvoren op de Audelgrode Jever.
      7. Voordracht tot verhuring van de heerschappelijke moer voor turfgraven. Jever.
      8. Verzoek tot prolongatie der huur van de presidenten-woning. Jever.
      9. Verhuring van kamers op het slot aan de heer d'Houdelot. Jever.
      10. Verzoek om prolongatie van pacht, heerschappelijke tuin. Jever.
    - Diverse Stukken, 300
      11. Verhuring van vier kamers op het slot aan de heer Janneson. ".
      12. Verpachting van het voormalig wachthuis boven Sint Albanipoort aan de weduwe Brader. Jever.
      13. Verkoop van meubelen op het slot, betaalbaar 1812. Jever.
      14. Verpachting van het Auskündiger dienstland 1812, 1813. Jever.
      15. De pachter van de bouwhoeve Mayhuizen om remissie. Jever.
      16. De pachters van de Banter en Rustringer grode om remissie. Jever.
      17. F. Oltmans, pachter der bouwhoeve Rickelhausen om schadeloosstelling wegens gedane diensten aan den lande. Jever.
      18. Contentieus, oppositie tegen de executiën wegens restanten. Jever.
      19. Cadaster. Voordracht om de Rustringer buiten grode, dit jaar nog aan de Kniphauser bedienden te verhuren. Jever.
      20. Cadaster. Voordracht om twee stukjes grond op de Frederiken grode af te staan aan de erfpachter van Frederikshuizen. Jever.
      21. Voordracht om de erfpachters van het Auskündiger dienstland als zodanig op het heffingsregister te royeren. Jever.
      22. Voordracht omtrent het cederen van de weg achter de woning van Stegemann. Jever.
      23. Voordracht tot verpachting van Mayhuizen aan de actuele pachter 1813/19. Jever, en Friedeburg.
      24. Voordracht tot verpachting van Altmarienhausen aan A. J. Becke 1813/19. Jever en Friedeburg.
      25. Continuatie voor een jaar van de pacht van drie stukken land op de Frederiken grode. Jever en Friedeburg.
      26. Saldo door wijlen de rentmeester Schnedermann verschuldigd, te voldoen in 1812. Jever en Friedeburg.
      27. Verkoop van gereedschappen op Wangeroog. 1812. Jever en Friedeburg.
      28. De commissaris van politie om permissie om te vissen in de wateren van de kroon. Jever en Friedeburg.
      29. Cadaster. Moerpachten in Friedeburg.
    - Diverse Stukken, 301
      30. Veeweide op de Schilliger grode 1812. Jever.
      31. De pachter van Marienhausen om remissie. Jever en Friedeburg.
      32. Erfpachten voormaals aan het Auskündiger ambt verbonden. Jever en Friedeburg.
      33. Verpachtingen over 1813. Jever en Friedeburg.
      34. Verhuring der drostwoning in Jever.
      35. De pachter van Münchhausen om prolongatie van pacht. Jever en Friedeburg.
      36. Het voormalig weeshuis, no. 1171 der dotatie door de Roomse gemeente geoccupeerd. Jever en Friedeburg.
      37. F. Oltmans, pachter van Fredrikenhuizen om uitstel van betaling 1811. Jever en Friedeburg.
      38. Restanten over 1811 door de stad Jever verschuldigd.
      39. Inkomsten van plaggen 1812. Jever en Friedeburg.
      40. F. Lints, aankoop van enige gebouwen in Jever.
      41. Verhuring der commandanten-woning. Jever en Friedeburg.
      42. Boeten van te laat betaalde pachten in 1812 verschenen. Jever en Friedeburg.
      43. Heffingsregister 1813. Jever en Friedeburg.
      44. Schapenweide in Friedeburg 1812.
      45. Verpachting der Moorhuizer landerijen voor het seizoen van 1813 en der Andelgrode. Jever en Friedeburg.
      46. Molenpachten in Friedeburg.
      47. Verpachting voor 1814. Friedeburg.
      48. Alsvoren. Jever.
      49. De pachteresse der hoeve Richelhausen om atterminatie van betaling.
      50. Beschrijving van domeingoederen. Jever.
      51. Harm Weyers, pachter der hoeve Neu Marienhausen om prolongatie van pacht. Jever en Friedeburg.
      52. De weduwe Schippers om pachtprolongatie van drie percelen om daarop een hoeve te stichten. Jever en Friedeburg.
      53. Boomvruchten te Jever 1813.
      54. Veeweide op Schillinger grode in 1813. Jever.
      55. Inspectie der kas. Jever.
      56. Alsvoren. Friedeburg.
      57. Veeweide op Bandter en Rustinger buitengrode. Jever 1813.
      58. Verkoop der beambtenwoningen van het kasteel Marienhausen tot afbraak, betaalbaar 1814. Jever.
      59. Rectificatie van het heffingsregister over 1812. Jever en Friedeburg.
      60. Overlijden van de pachter Oltmans en voordracht om de pacht over te dragen aan H. Gerdes. Jever en Friedeburg.
      61. Verkoop van lindebomen in 1813 bij de Albanypoort te Jever.
      62. Turfgraverij op het Heerenmaer. 1813 Jever.
      63. Verkoop van bemen te Upjever. 1813.
  - Leer., F.
    - Diverse Stukken, 302
      1. Restantstaat van 1810-1811 en anterieur tot ulto december 1811.
      3. Olffense massa, restant 1810-1811.
      4. Contentieus, Ibeling, als borg van de gewezen molenpachter F. Tammen.
      5. H. Blikslager, om restitutie van zekere penningen onder de rentmeester Baumgarten berustende.
      6. Contenticus. Rietland bij Soltborg.
      7. De weduwe Heydek, om vrijdom van grondlasten.
      8. Kadaster. Erfpachten ingaande 1818.
      9. Staat van de erfpachten.
      10. De pachters D.O. Athen en H. Meyers om remissie.
      11. De pachters van het Jan Ottenland om remissie.
      12. De pachter H. Schulte om remissie.
      13. De pachter van het Hilkenborger veer om remissie.
      14. Voordracht tot verkoop van graven op het gereformeerde kerkhof.
      15. Verhuring van een kerkstoel aan de rentmeester Baumgarten, ingaande 1813.
      16. De pachter van het veer te Leerorth, om remissie.
      17. Verpachtingen over 1813.
      18. L. en G. Uden, pachters van het Jemgumer veer om remissie.
      19. Overdracht der pacht van Jan Ottenland aan Fenekamp.
      20. Bepaling van de tijd tot uitoefening van het tiendrecht in Zuider Thedinga.
      21. Heffingsregister voor de dienst van 1813.
      23. Tiendrollen.
      24. Tiendverpachting betaalbaar 1813.
      25. Verzoek van de pachters om hun pacht te voldoen in pistolen in plaats van ducaten.
      26. Verpachtingen voor 1814.
      27. Beschrijving der domeingoederen.
      28. Veeweide op de moerassen, no. 522 der dotatie, tot 1819.
      29. L. Hommers, om remissie van erfpacht.
      30. Hijbe Harms en S. Janssen, pachters van het Ditzumer veer, om remissie en van de verdere pacht ontslagen te worden.
      31. Reparatiën door de pachters te effectueren 1813.
      32. Suppressie van de perceptie van Ausholler en voorbij vaargeld.
  - Norden en Berum., G.
    - Diverse Stukken, 303
      1. Restantlijst van 1810-1811 en anterieur tot ulto december 1811. Berum.
      2. Rekening en restantstaat 1811. Berum.
      3. Restantlijst van 1810-1811 en anterieur tot ulto december 1811. Norden.
      4. Rekening en restantstaat 1811. Norden.
      5. G. Ditzen, om in erfpacht te hebben de Burg te Berum.
      6. Contentieus. Noorderveen.
      7. Juister weidegeld en eiergeld.
      8. J.G. Schipper, om continuatie van pacht van het Dornumer voorwerk. 1813-1819.
      9. Berum. Veerweide op de ooster Nesmer aanwas in 1812.
      10. De pachter der aanwas no. 1001 der dotatie om prolongatie van pacht 1813-1819.
      11. De pachter der hoeve Wester Charlottenpolder om prolongatie van pacht 1813-1819.
      12. De pachters der Oostermarse grashuizen om prolongatie van pacht 1813-1819.
      13. Verpachtingen 1813.
      14. Berend Janssen, remissie van erfpacht 1812-1813.
      15. Badhuizen op Norderney.
      16. Teelgelden in Norden, betaalbaar 1812.
      17. Heffingsregister 1813. Norden.
      18. Alsvoren. Berum.
      19. Verpachtingen voor 1814. Norden.
      20. Alsvoren. Berum.
      21. Oppositie van debiteuren in Berum.
      22. Beschrijving van domeingoederen. Berum.
      23. Alsvoren. Norden.
      24. Veeweide op Ooster Nesmer aanwas 1813. Berum.
      25. Reparatiën ten laste van de pachters. Norden.
      26. Inspectie der kas. Norden.
      27. Reparatiën te effectueren door de pachters. Berum.
      28. Veeweide op het eiland Juist. 1813. Norden.
      29. Af en opvaartgelden in 1812. Berum.
      30. Boekweitbouw in 1812, betaalbaar in 1813. Berum.
  - Pewsum., H.
    - Diverse Stukken, 304
      1. Restanten.
      2. Restantenstaat van 1810-1811 en antérieur tot 31 dec. 1811.
      3. Rekening en restantstaat 1811.
      4. Verhuring der burg aan de vrederechter Kempe, 1812, 1813.
      5. Retraite van de rentmeester Bluhm.
      6. Verpachting voor 1813.
      7. Heffingsregister dienst 1813.
      8. Verpachtingen voor 1814.